【裁判字號】    97,易,675
【裁判日期】    971106
【裁判案由】    竊盜
【裁判全文】
臺灣基隆地方法院刑事判決               97年度易字第675號
公  訴  人  臺灣基隆地方法院檢察署檢察官
被      告  乙○○
上列被告因竊盜案件，經檢察官提起公訴（97年度偵字第3878
號），本院判決如下：
    主  文
本件公訴不受理。
    理  由
一、公訴意旨詳如附件起訴書所載。
二、按被告死亡者，應諭知不受理之判決，並得不經言詞辯論為
    之，刑事訴訟法第303 條第5 款及第307 條分別定有明文。
三、本件被告乙○○於民國97年10月8日死亡，此有臺灣板橋地
    方法院檢察署相驗屍體證明書正本及個人基本資料查詢結果
    各1份在卷可稽。依據首開說明，爰不經言詞辯論，逕為不
    受理之判決。
四、據上論斷，應依刑事訴訟法第305條第5款、第307條，判決
    如主文。
中    華    民    國    97    年    11    月    6     日
                  刑事第三庭法    官  陳姵君
以上正本證明與原本無異。
如不服本判決應於收受本判決後10日內向本院提出上訴書狀，其
未敘述上訴理由者，並得於提起上訴後10日內向本院補提理由書
狀（均須按他造當事人之人數附繕本）「切勿逕送上級法院」。
中    華    民    國    97    年    11    月    6     日
                            書 記 官  王佩珠
附件：
臺灣基隆地方法院檢察署檢察官起訴書
                                      97年度偵字第3878號
    被      告  乙○○  女  30歲（民國○○年○月○○日生）
                        住臺北縣土城市○○路8巷4號
                        國民身分證統一編號：Ｚ000000000號
上被告因竊盜案件，已經偵查終結，認應該提起公訴，茲將犯罪
事實及證據並所犯法條分敘如下：
        犯罪事實
一、乙○○意圖為自己不法之所有，於民國97年9月7日11時30分
    ，在基隆市○○路8號屈臣氏藥妝店內，趁店員蔡英華不注
    意之際，徒手竊取蔡英華所管有之朵麗輕纖錠半包（共計10
    排60顆，市價新台幣1190元），得手後欲供己用。嗣乙○○
    攜帶上揭物品欲逃離該店之際，為蔡英華當場發覺報警查獲
    ，並扣得前開竊得之贓物。
二、案經基隆市警察局第一分局報告偵辦。
         證  據  並  所  犯  法  條
一、證據清單暨待證事實
 ┌──┬──────────┬────────────┐
 │編號│     證據           │     待證事實           │
 ├──┼──────────┼────────────┤
 │1   │被告乙○○之供述    │其矢口否認犯行，辯稱未偷│
 │    │                    │竊物品，且患有憂鬱症，不│
 │    │                    │知其做過何事，係店員叫伊│
 │    │                    │時，方清醒過來等云云，惟│
 │    │                    │其後拒不出庭，又未提出相│
 │    │                    │關診斷證明，況其既知將開│
 │    │                    │封過之物品放置於架上最後│
 │    │                    │排以免遭人發覺，顯見所辯│
 │    │                    │係卸責之詞。            │
 │    │                    │                        │
 ├──┼──────────┼────────────┤
 │2   │證人蔡英華於警詢及偵│被告竊取上開物品之事實  │
 │    │查中之證述          │                        │
 │    │                    │                        │
 │    │                    │                        │
 ├──┼──────────┼────────────┤
 │3   │扣案物品照片1張     │被告竊取上開物品之事實  │
 │    │                    │                        │
 ├──┼──────────┼────────────┤
 │4   │贓物認領保管單1紙   │被告竊取上開物品之事實  │
 │    │                    │                        │
 └──┴──────────┴────────────┘
二、核被告乙○○所為，係犯刑法第320條第1項竊盜罪嫌。
三、依刑事訴訟法第251條第1項提起公訴。
  此  致
臺灣基隆地方法院
中    華    民    國    97    年    10    月    14    日
                              檢 察 官  甲 ○ ○
本件正本證明與原本無異
中    華    民    國    97    年    10    月    14    日
                              書 記 官  王 建 龍


司法院資訊處製作；財團法人民間司法改革基金會備份。
